【裁判字號】    97,抗,710
【裁判日期】    970630
【裁判案由】    假處分
【裁判全文】
臺灣高等法院民事裁定                   97年度抗字第710號
抗  告  人  匠運企業有限公司
法定代理人  甲○○
代  理  人  吳尚昆律師
            洪榮彬律師
            李怡卿律師
抗告人因與相對人台灣博柏利股份有限公司、英國布拜里公司間
假處分事件，對於中華民國97年3月31日臺灣臺北地方法院96 年
度智裁全字第37號所為裁定提起抗告，本院裁定如下：
    主  文
抗告駁回。
抗告訴訟費用由抗告人負擔。
    理  由
一、按於爭執之法律關係，為防止發生重大之損害或避免急迫之
    危險或有其他相類之情形而有必要時，得聲請為定暫時狀態
    之處分。民事訴訟法第538條第1項定有明文。又請求及假扣
    押之原因，應釋明之；此規定於假處分及定暫時狀態之處分
    ，準用之，同法第526條第1項、第538條之4、第533條復有
    明定。因此，聲請定暫時狀態之處分，自須釋明於爭執之法
    律關係有(一)為防止發生重大之損害；或(二)避免急迫之危險；
    或(三)其他相類情形而有必要之情形。又上開必要情事，乃假
    處分原因，倘不能釋明必要情事存在，即無就爭執之法律關
    係，定暫時狀態之必要。至重大之損害、急迫之危險，均屬
    不確定法律概念，有賴利益衡量予以判定，視個案情節，就
    抗告人因該處分所獲得確保之利益或可能避免之損害，與相
    對人因該處分所將蒙受之不利益或可能遭致之損害相比較，
    必在前者大於後者之情形，始得謂為重大而具有保全之必要
    性。
二、本件抗告人於原法院聲請意旨略以：抗告人為一專業皮件設
    計行銷公司，並行銷多項品牌，其中ZODENCE系列為抗告人
    銷售主力產品之一，產品大部分均在抗告人自身專賣店或百
    貨公司專櫃內銷售，在國內皮件業界及消費者心中，均具有
    一定知名度，且抗告人銷售之相關產品，均附記ZODENCE之
    商標，以與他人之商品為辨識區別。詎相對人英國布拜里公
    司 (BURBERRY LIMITED)於民國95年11月7日透過其在台所設
    之子公司即相對人台灣博柏利股份有限公司（下稱博柏利公
    司）來函表示，抗告人如原裁定附表所示之商品所使用之內
    裡襯布或裝飾圖案侵害其所享有之商標權（94年1月11日申
    請，95年5月16日註冊，註冊號00000000），並要求抗告人
    將商品下架、回收並銷毀，經抗告人多次向相對人澄清並未
    侵權，相對人仍堅持己見，並提出對抗告人極不合理之和解
    條件，不容抗告人有轉圜空間，堅持抗告人須立即下架回收
    並銷毀系爭商品。惟抗告人銷售之系爭商品，於92、93年間
    即已陸續設計發展，委託國外代工廠製造後，進口至國內銷
    售，日期均在相對人所主張之商標註冊申請日前，依商標法
    第30條第1項第3款規定，抗告人繼續銷售系爭商品，本即為
    合法行使權利之行為。何況，抗告人所銷售之系爭產品絕大
    多數僅於皮件外表呈現少許格紋圖樣，而該圖樣純係作為美
    觀設計考量，並無作為商標使用之圖。又部分商品雖然內襯
    有格紋圖樣，但整組皮件完全沒有「BURBERRY」字樣，自難
    認定抗告人係將「格紋圖案」作為商標使用。詎相對人明知
    抗告人並無侵害其商標權，卻不實指控抗告人侵權並要脅提
    起訴訟，顯係以不正當手段打擊抗告人之商譽及營業權益，
    並不正當限制抗告人之事業活動，嚴重影響交易秩序，已構
    成民法第184條之侵權行為及違反公平交易法第19條第6款、
    第24條之規定，抗告人自得請求除去該損害，並依公平交易
    法第30條之規定除去或防止此不公平及不法之競爭行為。再
    者，抗告人銷售之系爭產品係始於92、93年間製造銷售，因
    國內百貨消費市場低糜，現今仍有許多庫存，如不將庫存消
    化，必將致抗告人遭受重大營業損失，故如任令相對人妨害
    、干擾抗告人續續銷售系爭商品，將致抗告人之商譽蒙受無
    可彌補之重大損害，況且抗告人已不再繼續生產製造系爭商
    品，只求將庫存銷售完畢，對相對人而言，並無任何損害。
    為此，爰依法聲請定暫時狀態之假處分，請求相對人於本案
    判決前容忍抗告人自行或委託他人繼續銷售如原裁定附表所
    示之產品或從事與該產品有關之商業行為，相對人不得為妨
    害、干擾或阻止抗告人從事前述活動之行為等語。
三、本件抗告人主張其銷售之皮件相關產品，均附記ZODENCE之
    商標，相對人竟發函警告抗告人如原裁定附表所示之商品所
    使用之內裡襯布或裝飾圖案侵害其所享有之商標權，並要求
    抗告人將商品下架、回收並銷毀之行為，侵害抗告人之權利
    等語，業據提出商品照片、相對人函文、進口報單、商標註
    冊證、經濟部智慧財產局95年2月23日 (95)智商0540字第09
    580060800、09580060830號函、商標登錄證等件影本以釋明
    （見原法院卷第14至38、40至46、176至182頁）。惟本件是
    否有定暫時狀態假處分之必要？兩造各執一詞，經查：
(一)相對人英國布拜里公司曾就「BURBERRY CHECK」二種圖案，
    申請註冊為商標，註冊號碼分別為00000000、00000000，專
    用期限一為95年5月16日起至105年5月15日，另一自89年9月
    16日起至99年9月15日止，均指定使用於皮包、皮夾、衣服
    、錢袋、背袋等商品，有經濟部智慧財產局商標資料檢索服
    務2紙附卷可稽（見本院卷第31、32頁），而相對人於95年1
    1月7日寄發警告函之內容，係聲稱抗告人銷售之ZODENCE皮
    包等商品有使用相同或近似於上開商標之圖案，涉及侵害相
    對人英國布拜里公司之系爭商標權，乃通知抗告人停止一切
    侵害商標權之行為，要求抗告人將系爭商品下架回收並銷毀
    ，然抗告人主張其商品大部分均在自家專賣店或百貨公司專
    櫃販賣（見原法院卷第6頁），而相對人發警告函之對象僅
    限於抗告人，請求抗告人停止侵害系爭商標權之行為，並無
    對抗告人以外之第三人或往來廠商廣發警告函，則抗告人之
    營業、商譽顯然未遭受任何重大損害。另參諸相對人於95年
    11月7日致函抗告人後，仍分別於96年3月14日及11月7日，
    在抗告人位於台北巿民生東路之門巿中購得皮夾、男包等情
    ，有統一發票影本2紙附卷可稽（見原審卷第119頁），抗告
    人既就商標爭議之商品為銷售之行為，足見相對人寄發警告
    函，實際上並未發生阻止抗告人為營業行為之效果，且無損
    及抗告人商譽之情事。縱抗告人主張相對人提出不合理之和
    解條件屬實，亦僅是在訴訟前與抗告人試行磋商，尋求和解
    之可能，非屬抗告人所謂妨害、干擾或阻止抗告人銷售系爭
    商品之行為。
(二)抗告人雖又主張相對人於96年12月7日，以抗告人侵害其商
    標權為由，偕警方持台灣士林地方法院核發之搜索票至抗告
    人之公司及門巿搜索並扣押部分產品，顯係不正當限制抗告
    人之事業活動，已嚴重影響交易秩序等語，惟查，相對人認
    抗告人有侵害商標權之行為，既係以刑事訴訟程序為請求之
    方法，而刑事程序之發動，亦須檢察官審酌後始有發動之可
    能性，復須經法院之審核，若相對人任意指摘而無具體事證
    ，亦無取得搜索之可能性，是相對人聲請檢察官實施搜索、
    扣押之強制處分權，應屬權利之正當行使行為。況商標法第
    81條及第82條屬非告訴乃論之罪，縱利害關係人間有和解之
    可能性，若有犯罪嫌疑，檢察官亦必繼續為偵查之行為，自
    難認相對人之上開行為造成抗告人商標權或商譽之重大損害
    存在。且相對人辯稱其並未聲請民事假處分裁定，以禁止抗
    告人為產銷商標爭議之商品（見本院卷第15頁反面），此外
    ，抗告人並未提出其他證據釋明相對人究有何妨礙營業、商
    譽之情事，其又有何重大損害或急迫危險，尚難認有定暫時
    狀態之必要。
(三)綜上所述，本件並無因防止發生重大之損害或避免急迫之危
    險，或其他相類情形而有定暫時狀態之必要，自與民事訴訟
    法第538條所規定之假處分不符，本件聲請於法無據。原法
    院駁回抗告人之聲請，核無不合，抗告意旨仍執陳詞指摘原
    裁定不當，求予廢棄改判，為無理由，應予駁回。
四、據上論結，本件抗告為無理由，爰裁定如主文。
中    華    民    國    97    年    6     月    30    日
                    民事第十一庭
                        審判長法  官  鄭雅萍
                              法  官  蘇芹英
                              法  官  徐福晉
正本係照原本作成。
本裁定除以適用法規顯有錯誤為理由，並經本院許可外，不得再
抗告。如提起再抗告，應於收受後10日內委任律師為訴訟代理人
向本院提出再抗告狀。並繳納再抗告費新台幣１千元。
中    華    民    國    97    年    7     月    2     日
                              書記官  黃瑞芬


司法院資訊處製作；財團法人民間司法改革基金會備份。
